【裁判字號】    99,台上,1402
【裁判日期】    990311
【裁判案由】    違反毒品危害防制條例
【裁判全文】
最高法院刑事判決            九十九年度台上字第一四０二號
上  訴  人  甲○○
上列上訴人因違反毒品危害防制條例案件，不服台灣高等法院台
中分院中華民國九十八年十二月七日第二審判決（九十八年度上
訴字第二五三九號，起訴案號：台灣台中地方法院檢察署九十八
年度毒偵字第三二三九號），提起上訴，本院判決如下：
    主  文
上訴駁回。
    理  由
按刑事訴訟法第三百七十七條規定：上訴於第三審法院，非以判
決違背法令為理由，不得為之。是提起第三審上訴，應以原判決
違背法令為理由，係屬法定要件。如果上訴理由書狀並未依據卷
內訴訟資料，具體指摘原判決不適用何種法則或如何適用不當，
或所指摘原判決違法情事，顯與法律規定得為第三審上訴理由之
違法情形，不相適合時，均應認其上訴為違背法律上之程式，予
以駁回。又不服地方法院之第一審判決而提起第二審上訴者，其
上訴書狀應敘述具體理由，此並為法律規定之程式。第二審法院
認為上訴人之第二審上訴違背上開規定時，應以判決駁回之，刑
事訴訟法第三百六十一條第二項、第三百六十七條前段分別定有
明文。本件原判決係以上訴人甲○○因不服第一審科刑之判決，
提起第二審上訴，其上訴意旨略謂上訴人有同類前案在執行中，
同樣犯行卻在本案受更重之刑度，令人不平，且上訴人在監執行
數月以來，接受宗教與勵志等類書籍薰陶，已深知悔悟，請給予
自新機會，從輕量刑云云。然上訴人對第一審判決採用證據、認
定事實及適用法律等節均不爭執，第一審判決以上訴人同時施用
第一、二級毒品之犯行，事證明確，依想像競合犯，從一重論處
上訴人施用第一級毒品罪刑，並審酌上訴人有施用毒品前科素行
，前經觀察、勒戒程序，經法院判處罪刑並執行完畢後，仍未能
徹底戒絕毒品，再犯本件犯行，足見其戒絕毒癮之意志不堅，未
能體悟施用毒品對自己造成之傷害及社會之負擔，惟念其犯後尚
知坦承犯行等一切情狀，量處有期徒刑一年六月，顯已注意適用
刑法第五十七條之規定，第一審所處之刑符合「罰當其罪」之原
則，並無輕重失衡之情形。其第二審上訴意旨僅泛稱本件量刑過
重，然未能根據卷內資料或提出新事證，具體指摘第一審判決有
何違法或不當，難謂係具體理由，因認其上訴違背法律上之程式
，並不經言詞辯論，駁回其在第二審之上訴。從形式上觀察，尚
無違背法令之處。上訴人第三審上訴意旨略以：(一)、原審（應為
第一審之誤）判決僅論列上訴人所犯重罪即施用第一級毒品之條
文，未同時於判決主文列載輕罪條文，有判決主文與事實及理由
矛盾之違法。(二)、上訴人係毒品列管人口，於警方要採尿、製作
筆錄時即自首本案犯罪。詎警方對此有利上訴人之證據未加調查
，上訴人亦不知所為合於自首要件，致未在原審提出作為新事證
。(三)、法官量刑時，不得單純基於一般預防考量，盲目地藉增強
刑罰功能，將行為人作為威嚇社會大眾之工具，致生刑罰裁量之
不一致，不但破壞罪責原則，亦有悖平等及比例原則云云。經核
前揭意旨，均未依卷證資料，就原審以不合法律上程式為由，駁
回其第二審上訴之判決，究有如何違背法令情形為具體指摘，自
不足據以辨認原判決已具備違背法令之形式要件。依上揭說明，
其上訴即屬違背法律上之程式，應予駁回。
據上論結，應依刑事訴訟法第三百九十五條前段，判決如主文。
中    華    民    國  九十九  年    三    月   十一   日
                      最高法院刑事第五庭
                          審判長法官  陳  正  庸
                                法官  林  秀  夫
                                法官  宋      祺
                                法官  陳  祐  治
                                法官  林  瑞  斌
本件正本證明與原本無異
                                      書  記  官
中    華    民    國  九十九  年    三    月   十七   日
                                                      K

司法院資訊處製作；財團法人民間司法改革基金會備份。
